臺灣新北地方法院民事裁定
111年度消債更字第45號
聲  請  人  陳羿如  
代  理  人  胡賓豪律師（法扶律師）
上列當事人聲請消費者債務清理更生事件，本院裁定如下：
    主  文
聲請人應於本裁定送達後十五日內補正如附件所示事項。
    理  由
一、按聲請更生或清算不合程式或不備其他要件者，法院應以裁
    定駁回之，但其情形可以補正者，法院應定期間先命補正，
    消費者債務清理條例第8條定有明文。
二、本件聲請人具狀聲請更生，有如附件所示事項應予補正，爰
    定期命補正，如逾期未補正，則駁回其聲請。
三、依消費者債務清理條例第8條但書，裁定如主文。
中　　華　　民　　國　　111 　年　　1 　　月　  21  　日
                  民事第六庭  法　官　許映鈞
以上正本係照原本作成。
本裁定不得抗告。　　　　　　　　　
中　　華　　民　　國　　111 　年　　1 　　月　　21　　日
                              書記官　廖美紅
附件：
一、預納郵務送達費新臺幣（下同）4,080元（依聲請人陳報之
    債權人7人，連同聲請人，合計8人，暫以每人10份，每份51
    元計算：8×10×51元＝4,080元）；並指定倘預納費用須退費
    時，退款之帳戶（限聲請人個人帳戶，並提供存摺封面影本
    ）。
二、聲請人應詳實說明債務發生原因，及本件無法與債權人達成
    前置協商或調解之理由（例如有何不能清償債務或有不能清
    償之虞情事）為何，並請提出相關文件以資說明。又聲請人
    除已陳報之債權人外，有無其他資產管理公司之債權人或民
    間債權人存在？若有，積欠之債務為何？請聲請人確認所有
    債權人及債權數額後，重行製作債權人清冊到院，並提出已
    陳報之債權人外及其他民間債權人之借貸證明文件（例如借
    貸契約等）、聯絡電話、地址，及相關還款證明資料。如重
    新製作債權人清冊之債權人大於前項所陳報之7人，請按照
    超過之債權人人數，以每人10份，每份51元預納郵務送達費
    。
三、聲請人於聲請本件更生前2年（即民國108年10月5日）起迄
    今，期間如有財產變動狀況（含不動產、動產），應詳述其
    原因情事【即就上開財產之有償、無償（原始或繼受）取得
    、移轉予他人、變更或設定負擔等事實或法律行為致生權利
    得、喪、變更之情形】，據實向法院陳報，並附相關證明（
    倘該段期間曾經取得或喪失不動產所有權，應詳為標明不動
    產之地號、建號）。
四、請補正說明聲請人是否於聲請更生前5年內（即110年10月5
    日回溯5年內）從事國內外股票、期貨、基金或其他金融商
    品之投資交易？若有，請提出上開投資交易明細及證明文件
    （可向臺灣集中保管結算所股份有限公司申請查詢）。
五、請說明聲請更生前5年內是否曾擔任公司之負責人（依公司
    法第8條規定，負責人包含執行業務股東、董事、經理人、
    清算人、發起人、監察人、檢查人、重整人、重整監督人）
    。倘聲請人於此期間曾擔任公司負責人，請說明聲請人擔任
    公司負責人此期間每月平均實際營業額為多少？應一併提出
    該營利事業單位之營業人銷售額與稅額申報書、營業稅申報
    書或相關證明文件，到院供參。
六、請補正說明聲請人「聲請更生前2年（即108年10月5日起至1
    10年10月5日）」及「聲請更生時迄今」之財產及收入狀況
    說明書，表明下列事項並提出證明文件（請分別製作聲請前
    2年及聲請後迄今之財產收入狀況說明書）：
　㈠財產目錄：
　　土地、建築最新登記謄本（含他項權利部）、動產（含名稱
    、種類、數量）、存摺【聲請人於各金融機構之全部存摺及
    證券集保存摺之「完整全部內頁」影本（須附銀行名稱及帳
    號、完整內頁資料並補登至本裁定送達日之後）】、股票（
    含公司、營利事業統一編號、主營業所所在地），基金、外
    幣、保險單（含本人及配偶、未成年子女、父母為要保人或
    受益人之人壽保單及儲蓄性、投資性保單，並敘明各保險契
    約之有效期限、每期保費金額、有無曾以保單向保險公司借
    款，以及若終止該等保險契約，可領回之金額各為若干？暨
    提出繳交保費單據及保險契約影本，可向中華民國人壽保險
    商業同業公會申請查詢）、事業投資或其他資產在內之所有
    財產，並其性質及所在地；如財產設定擔保債權、優先權或
    其他負擔，應一併表明（如抵押權、質權等），並提出該等
    權利之設定契約書。　
　㈡收入數額：
　　薪資【請提出自108年10月份任職內政部移民署至迄今之每
    月薪資袋或薪資明細單（含本俸、佣金、獎金、津貼等）、
    在職證明書、薪資入帳存摺封面及內頁等證明文件】、年金
    、保險給付、租金收入、退休金或退休計畫收支款、各類政
    府補助金、買賣股票及基金或外幣等相關投資之所得、分居
    或離婚贍養費或其他收入款項在內之所有收入款項。如有其
    他兼職收入，亦應提出相關證明文件，例如薪資單、薪資轉
    帳存摺封面暨內頁等。若為打零工或現金領取方式者，應提
    出薪資袋及雇主出具之員工在職薪資證明書、雇主聯絡電話
    （應詳列來源製成清楚之表冊，勿僅提出國稅局綜合所得稅
    各類所得資料清單代替）。如有長期或某段期間內無從事固
    定正職工作或無收入之情形，亦請陳報起迄時間及說明詳細
    原因為何。另因聲請人所提出108、109年度綜合所得稅各類
    所得資料清單中有記載來自「中華系統整合股份有限公司」
    、「國立台灣大學」、「泰和清潔事業有限公司」之薪資所
    得、「龍巖股份有限公司」之執行業務所得，請在財產及收
    入狀況說明書中列明與該公司之關係、取得原因為何。
　㈢必要支出數額（自108年10月5日起至110年10月5日止，及聲
    請更生迄今之支出數額，請分別製作）：
　⒈請聲請人確實檢視自聲請本件更生時所載目前每月之必要支
    出費用，本於「盡力清償債務」之本旨，請就各項每月必要
    支出費用逐項向本院說明聲請人「個人」每月之必要支出金
    額為何？請聲請人就下列各項支出，至少提出「最近3期」
    之實際支出相關證明文件及單據以釋明支出情形及必要性，
    例如統一發票、帳單、消費或繳款收據、轉帳存摺封面暨內
    頁影本或醫療費收據等據實向法院陳報，不得僅以概括、籠
    統方式為之，應詳列具體項目及金額製成表冊，並提出相關
    單據並請補正說明有無其他人分擔上開生活支出？請據實向
    本院陳報，否則本院無從可證為聲請人之必要支出項目，自
    不得列入計算必要生活費用數額。
　⒉如有其他固定之稅賦開支等之必要支出數額，亦請詳列具體
    項目及金額並製作成表冊，暨提出相關單據（如發票、收據
    、繳費證明、轉帳存摺內頁等）證明。　
七、觀諸消債者債務清理前置調解聲請狀所附財產及收入狀況說
    明書第五點依法受債務人扶養之人列計陳「期」勉（見本院
    卷第6頁），是否為陳「琪」勉（見本院卷第20頁）之誤繕
    ？若是請具狀更正。並請一併提出受扶養人陳琪勉之戶籍謄
    本（記事欄勿省略）、近2年國稅局綜合所得稅各類所得資
    料清單、最新之國稅局財產歸戶資料、受扶養親屬於各金融
    機構之全部存摺及證券存摺（包括集保存摺、郵局存摺等）
    之封面暨完整清晰內頁之資料影本，並補登存摺至本裁定送
    達日之後。
八、請說明聲請人及受其扶養人等親屬有無領取其他社福補助津
    貼，如低收入戶補助、租屋津貼補貼、老年津貼、國民年金
    、育兒津貼、身心障礙補助等？如有，每月可請領之金額為
    何？請提出相關證明文件或領取明細，例如存摺封面暨內頁
    等據實向法院陳報。另聲請人有無接受家屬扶養或親友資助
    必要生活支出費用？如有，亦請敘明詳細情形（每月或每週
    或不定時、每期金額多寡等），並提出該名家屬或親友之聯
    絡方式（姓名、住址、電話）、聲請人接受資助之相關證明
    文件等據實向法院陳報。
九、請補正說明聲請人於聲請本件更生前2 年即自108年10月5日
    起迄今，有無遭第三人聲請強制執行扣薪？或聲請人名下財
    產有無涉訟或經扣押在案？如有，請陳報先前或目前繫屬中
    之訴訟或強制執行程序，暨其繫屬法院、案號、股別及執行
    名義。
十、將來之更生程序得否順利進行，乃繫於聲請人依自身經濟狀
    況所提更生方案，是否確實可行及得兼顧債權人權益而定。
    倘更生方案無履行之可能，法院將無法認可更生方案，債務
    人提出本件聲請將無實益，故請聲請人釋明若經法院裁定開
    始更生程序，將以何種經濟來源支應每月更生還款金額及必
    要生活支出費用？有無其他可供擔保之人？無擔保及無優先
    權債權人依更生程序所得受償之總額及其計算方法為何？請
    說明每月能盡最大清償能力之更生方案為何？（即每月可供
    還款金額、分期期數）。
【請聲請人務必依上開補正事項所示順序提出證明文件。另請聲
請人向本院陳報之資料及任何陳述，切勿使用任何不確定之字樣
。並請「詳細閱讀」後，逐一「誠實」補正，切勿缺漏，並請盡
力「一次」即補正齊全。】